es: Casa y jardín > Jardín > Quitanieves: Rasquetas para hielo y nieve; Rastrillos para techos; Palas para nieve
ru: Дом и сад > Товары для придомовых и садовых участков > Уборка снега и льда: Скребки-ледорубы и щетки для снега; Свесы для крыши; Лопаты для уборки снега
en: Home & Garden > Lawn & Garden > Snow Removal: Ice Scrapers & Snow Brushes; Roof Rakes; Snow Shovels
cs: Dům a zahrada > Trávníky a zahrady > Odstraňování sněhu: Škrabky na led a smetáčky na sníh; střešní shrnovače; Lopaty na sníh
hr-HR: Dom i vrt > Travnjak i vrt > Čišćenje snijega: Strugalice za led i četke za snijeg; Krovne grablje; Lopate za snijeg
da: Hjem og have > Græsplæne og have > Snerydning: Isskrabere og snebørster; Tagrenseværktøj; Sneskovle
ro-RO: Casă și grădină > Gazon și grădină > Îndepărtarea zăpezii: Raclete pentru gheață și perii pentru zăpadă; Greble pentru acoperiș; Lopeți pentru zăpadă
nb: Hjem og hage > Plen og hage > Snøfjerning: Isskraper og snøbørster; Takriver; Snøskuffer
th: บ้านและสวน > สนามและสวน > ที่กำจัดหิมะ: ที่ขูดน้ำแข็งและแปรงหิมะ; คราดหลังคา; พลั่วหิมะ
ko: 가정/원예 용품 > 잔디/정원 > 제설: 성에 제거기/눈빗자루; 지붕 갈퀴; 눈삽
hu: Otthon és kert > Gyep és kert > Hóeltávolítás: Jégkaparók és hókefék; Tetőgereblyék; Hólapátok
pl: Dom i ogród > Trawnik i ogród > Odśnieżanie: Skrobaczki do lodu i szczotki do śniegu; Grabie dachowe; Łopaty do odśnieżania
vi: Nhà và vườn > Bãi cỏ và vườn > Dọn tuyết: Thanh cào tuyết và bàn chải quét tuyết; Cào tuyết mái nhà; Xẻng xúc tuyết
sv: Hem och trädgård > Gräsmatta och trädgård > Snöborttagning: Isskrapor och snöborstar; Takkrattor; Snöskyfflar
bg-BG: Дом и градина > Морава и градина > Снегопочистване: Стъргалки за лед и четки за сняг; Гребла за почистване на покриви; Лопати за сняг
lt-LT: Namai ir sodas > Veja ir sodas > Sniego valymas: Ledo grandikliai ir sniego šepečiai; Stogo grėbliukai; Sniego kastuvai
zh-CN: 家居与园艺 > 草坪与花园 > 除雪工具: 刮冰器/扫雪刷; 屋顶雪耙; 雪铲
pt-PT: Casa e jardim > Relva e jardim > Remoção de neve: Raspadores de gelo e escovas para neve; Ancinhos de telhado; Pás para neve
sk-SK: Dom a záhrada > Trávnik a záhrada > Odstraňovanie snehu: Škrabky na ľad a kefy na sneh; Strešný vikier; Lopaty na sneh
tr: Ev ve Bahçe > Çim ve Bahçe > Kar Temizleme: Buz Kazıyıcılar ve Kar Fırçaları; Çatı Kar Kürekleri; Kar Kürekleri
de: Heim & Garten > Rasen & Garten > Schnee- und Eisbeseitigung: Eiskratzer & Schneebesen; Dachrechen; Schneeschaufeln
zh-TW: 居家和庭園 > 草皮和花園 > 除雪: 除冰鏟/除雪刷; 屋頂除雪耙; 雪鏟
it: Casa e giardino > Prato e giardino > Rimozione della neve: Raschietti per ghiaccio e spazzole da neve; Rastrelli per tetti; Pale da neve
ja: ホーム・ガーデン > ガーデン用品・ガーデン機器 > 雪かき: アイススクレーパー・スノーブラシ; 屋根用レーキ; 雪かきスコップ
nl: Huis en tuin > Tuin en gazon > Sneeuwruimen: IJsschrapers en sneeuwborstels; Daksneeuwschuivers; Sneeuwschuivers
fr: Maison et jardin > Pelouses et jardins > Déblaiement de la neige: Racloirs à glace et balais à neige; Râteaux de toiture; Pelles à neige
pt-BR: Casa e jardim > Gramado e jardim > Remoção de neve: Raspadores de gelo e escovas para neve; Ancinhos de telhado; Pás de neve
el: Σπίτι & κήπος > Γκαζόν & κήπος > Απομάκρυνση χιονιού: Ξύστρες πάγου & βούρτσες χιονιού; Τσουγκράνες στέγης; Φτυάρια χιονιού
fi: Koti ja puutarha > Piha ja puutarha > Lumenpoisto: Jääskrapat ja lumiharjat; Kattoharavat; Lumilapiot
sl-SI: Dom in vrt > Travnik in vrt > Čiščenje snega: Strgala za led in metlice za sneg; Strešne grablje; Lopate za sneg